臺灣臺北地方法院刑事判決　　　　　 96年度交簡上字第185號
上　訴　人　臺灣臺北地方法院檢察署檢察官
被　　　告　甲○○
上列上訴人因被告公共危險案件，不服本院中華民國96年07月13
日96年度北交簡字第1705號第一審簡易判決（聲請簡易判決處刑
案號：臺灣臺北地方法院檢察署96年度偵字第6089號）提起上訴
，本院管轄之第二審合議庭判決如下：
    主  文
原判決撤銷。
甲○○服用酒類，不能安全駕駛動力交通工具而駕駛，處罰金新
臺幣肆萬柒仟元，如易服勞役，以新臺幣壹仟元折算壹日，減為
罰金新臺幣貳萬參仟伍佰元，如易服勞役，以新臺幣壹仟元折算
壹日。
    事  實
一、甲○○於民國96年2月9日23時許，與友人在臺北市○○路飲
    用酒類後，已達不能安全駕駛動力交通工具之程度，竟仍駕
    駛其所有之車號7572-DT 號自用小客車上路，於96年2月9日
    23時56分許途經臺北市○○區○○路與建國南路口時，經警
    攔檢盤查，測得呼氣酒精濃度值為每公升0.58毫克，始被查
    獲。
二、案經臺北市政府警察局大安分局報告臺灣臺北地方法院檢察
    署檢察官偵查後，聲請簡易判決處刑。
    理  由
一、證據能力方面：
  (一)按被告以外之人於審判外之言詞或書面陳述，除法律有規定
    者外，不得作為證據；又被告以外之人於審判外之陳述，雖
    不符合同法第159條之1至第159條之4之規定，但經當事人於
    審判程序同意作為證據，法院審酌該言詞陳述或書面陳述作
    成時之情況，認為適當者，亦得為證據。當事人、代理人或
    辯護人於法院調查證據時，知有第159條第1項不得為證據之
    情形，而未於言詞辯論終結前聲明異議者，視為有前項之同
    意，刑事訴訟法第159條第1項及第159條之5分別定有明文。
  (二)本案資以認定被告犯罪事實之刑法第185條之3案件測試觀察
    紀錄表、酒後駕車生理平衡檢測表、臺北市政府警察局舉發
    違反道路交通管理事件通知單，均為警員就本件個案所製作
    之文書，其性質屬傳聞證據，然當事人於言詞辯論終結前對
    於上開傳聞證據並未提出異議，本院審酌上開證據資料製作
    時之情況，並無違法不當及證明力明顯過低之瑕疵，認以之
    作為證據應屬適當，揆諸刑事訴訟法第159條之5規定，前揭
    證據資料均有證據能力。又酒精濃度測試報告則係機械之方
    式測試後自動列印，並非依憑人之記憶再加以轉述而得，要
    非供述證據，無「傳聞證據排除法則」之適用，此外，復無
    證據證明有何偽造、變造或違法取得之情事，且與檢察官主
    張之事實具有關聯性，則該酒精濃度測試報告表亦有證據能
    力。
二、上開犯罪事實，業據被告甲○○於警詢、偵查中及本院審理
    時坦承不諱（偵卷第6 、24、25頁、本院審判筆錄），且有
    刑法第185條之3案件測試觀察紀錄表、酒後駕車生理平衡檢
    測表、臺北市政府警察局舉發違反道路交通管理事件通知單
    、酒精濃度測試報告、車籍查詢資料在卷可憑（分別見偵卷
    第10至13、20頁）。按當人飲酒後，若以呼氣酒精濃度測試
    器測得之呼氣濃度達到每公升0.5 毫克時，反應較慢，感覺
    減低，將影響駕駛；達到每公升0.75毫克時，思考與個性行
    為均會改變；達到每公升1.0 毫克時，步態不穩，噁心嘔吐
    ，精神混惑不清晰；達到每公升1.5 毫克時，說話不清楚，
    感覺喪失，視力模糊；達到每公升2.0 毫克時，體溫與血糖
    均降低，肌肉控制差，甚至會導致癲癇發作；達到每公升3.
    5 毫克時，則已經神智不清，反射減低，甚至呼吸抑制，此
    有行政院國軍退除役官兵輔導委員會臺北榮民總醫院88年8
    月5日（88）北總內字第26868號函文可按（見96年度北交簡
    字第1705號卷第4至6頁），本案被告於接受酒精濃度值呼氣
    測試時，其測試值達每公升0.58毫克，依上開說明，已達不
    能安全駕駛之程度，綜上，本案事證明確，被告犯行可以認
    定。
三、核被告所為係犯刑法第185條之3服用酒類不能駕駛動力交通
    工具而駕駛之公共危險罪。原審以被告事證明確，予以論罪
    科刑，固非無見，惟被告犯罪後，中華民國九十六年罪犯減
    刑條例於96年07月16日生效施行，原審未及審酌及此，尚有
    未洽，是檢察官上訴請求依前該減刑條例予以減刑，為有理
    由，應由本院合議庭將原判決撤銷。爰審酌被告素行尚佳，
    有臺灣高等法院被告前案紀錄表可稽，然酒後駕車，罔顧他
    人生命、財產之心態，實不足取，又經警所測得之酒精濃度
    達每公升0.58毫克，惟犯罪後已坦承犯行等一切情狀，量處
    如主文所示之刑，並諭知易服勞役之折算標準，以示懲儆。
    又被告犯罪時間係在96年04月24日之前，所犯非中華民國九
    十六年罪犯減刑條例第3 條所列之罪，符合減刑條件，依減
    刑條例第2條第1項第3 款減其宣告刑二分之一，故減為罰金
    2萬3千5百元，並諭知易服勞役之折算標準。
據上論斷，應依刑事訴訟法第455條之1 第1項、第3項、第369條
第1項前段、第364條、第299條第1項前段，刑法第185條之3、第
42條第3項前段，刑法施行法第1條之1 第1項、第2項但書，中華
民國九十六年罪犯減刑條例第2條第1項第3款、第7條，判決如主
文。
本案經檢察官簡逸薇到庭執行職務
中　　華　　民　　國　　96　　年　　11　　月　　14　　日
　　　　　　　　　刑事第五庭審判長法　官　黃程暉
                                  法　官　何俏美
                                  法　官　賴秀蘭
以上正本證明與原本無異。
不得上訴。
　　　　　　　　　　　　　　　　  書記官　游秀珠
中　　華　　民　　國　　96　　年　　11　　月　　19　　日
附錄本案論罪科刑法條：
刑法第185條之3
服用毒品、麻醉藥品、酒類或其他相類之物，不能安全駕駛動力
交通工具而駕駛者，處1年以下有期徒刑、拘役或3萬元以下罰金
。
